【裁判字號】    95,易,11
【裁判日期】    950814
【裁判案由】    竊盜
【裁判全文】
臺灣彰化地方法院刑事判決                95年度易字第11號
公  訴  人  臺灣彰化地方法院檢察署檢察官
被      告  甲○○
上列被告因竊盜案件，經檢察官提起公訴（九十四年度撤緩偵字
第一一八號），被告於本院行準備程序時，就被訴事實為有罪之
陳述，經審判長告知被告簡式審判程序之旨，並聽取公訴人及被
告之意見後，本院認有刑事訴訟法第二百七十三條之一第一項之
情形，而改依簡式審判程序判決如下：
    主  文
甲○○結夥三人以上竊盜，累犯，處有期徒刑柒月。
    犯罪事實及理由
一、本件犯罪事實為：甲○○曾因違反毒品危害防制條例案件，
    經本院以九十年度易字第一一四二號刑事判決判處有期徒刑
    四月確定，入監執行，業於民國（下同）九十二年二月二十
    二日執行完畢。詎其猶不知悔改，復與羅進益、黃文宏（均
    已另為緩起訴處分）三人共同基於意圖為自己不法所有之犯
    意聯絡，於九十三年八月二十日十七時四十分許，由黃文宏
    駕駛其所有之車牌號碼ＱＫ－八九０九號自小貨車，搭載甲
    ○○與羅進益至彰化縣花壇鄉○○村○○街四一六巷內稻田
    旁，由黃文宏留在該自小貨車內把風，甲○○與羅進益則下
    車徒手竊取乙○○所有之鐵板一塊，得手後將該鐵板置放於
    上開自小貨車上，正準備駕車離去之際，旋為乙○○之子黃
    進穀發覺而呼喊制止，渠三人見狀遂緊急駕車逃逸，迨駛至
    彰化縣花壇鄉○○村○○○道路某處時，渠三人仍因恐形跡
    敗露，而將上開所竊得之鐵板棄置於該處路旁。嗣因黃進穀
    業已記下上開自小貨車之車牌號碼，並報警處理，而經警循
    線查悉上情。
二、上揭犯罪事實有以下證據可資證明：（１）被告甲○○於警
    、偵訊中及本院行準備程序與審理時之自白；（２）證人即
    共同被告黃文益與羅進益分別於警、偵訊中之證述；（３）
    證人即被害人乙○○及證人黃進穀分別於警、偵訊中之證述
    （４）照片九幀可資佐證，被告之自白應與事實相符，洵堪
    採信。從而，本件事證已臻明確，被告上開犯行堪予認定。
三、被告行為後，刑法業於九十四年二月二日經總統以華總一義
    字第○九四○○○一四九○一號令修正公布，並於九十五年
    七月一日施行，參酌最高法院九十五年五月二十三日刑事庭
    第八次會議決議，刑法第二條第一項之規定，係規範行為後
    法律變更所生新舊法律比較適用之準據法，於新刑法施行後
    ，應適用新刑法第二條第一項之規定，為「從舊從輕」之比
    較；另於比較時應就罪刑有關之共犯、未遂犯、想像競合犯
    、牽連犯、連續犯、結合犯，以及累犯加重、自首減輕暨其
    他法定加減原因（如身分加減）與加減比例等一切情形，本
    於統一性及整體性原則，綜其全部罪刑之結果而為比較。而
    本件被告行為後，刑法第二十八條關於共犯之規定，已由「
    二人以上共同實施犯罪之行為者，皆為正犯」，修正為「二
    人以上共同實行犯罪之行為者，皆為正犯」，惟上述用語上
    之修正，乃因「實施」一詞之範圍，在解釋上是否包括「陰
    謀共同正犯」及「預備共同正犯」存有爭議，為杜爭議，明
    白宣示本條不包括「陰謀共同正犯」及「預備共同正犯」，
    但仍包括共謀共同正犯，乃將「實施」修正為「實行」，是
    此項修正之結果，對於被告並不生有利或不利之情形，自應
    適用行為時之法律即修正前刑法第二十八條規定；又刑法第
    四十七條第一項關於累犯之規定，亦已由「受有期徒刑之執
    行完畢，或受無期徒刑或有期徒刑一部之執行而赦免後，五
    年以內再犯有期徒刑以上之罪者，為累犯，加重本刑至二分
    之一」，修正為「受徒刑之執行完畢，或一部之執行而赦免
    後，五年以內故意再犯有期徒刑以上之罪者，為累犯，加重
    本刑至二分之一」，然本件被告依其前科紀錄，無論依修正
    前、後刑法第四十七條之規定均構成累犯，是此項修正之結
    果，對於被告亦不生有利或不利之情形，依刑法第二條第一
    項規定，自應適用行為時之法律即修正前刑法第四十七之規
    定。因之，經綜其全部罪刑之結果而為比較，被告行為後之
    法律並無較有利於被告，依前開說明，本案自應一體適用被
    告行為時之法律即修正前刑法第二十八條、第四十七條之規
    定。
四、應依刑事訴訟法第二百七十三條之一第一項、第二百九十九
    條第一項前段、第三百十條之二、第四百五十四條第一項，
    刑法第二條第一項前段、修正前刑法第二十八條、刑法第三
    百二十一條第一項第四款、修正前刑法第四十七條，判決如
    主文。
五、如不服本判決，得於判決書送達之翌日起十日內，以書狀敘
    述理由（須附繕本），向本院提出上訴。
中    華    民    國    95    年    8     月    14    日
                  刑事第一庭          法  官  簡璽容
以上正本證明與原本無異。
如不服本判決，應於判決送達後十日內向本院提出上訴狀 (須附
繕本 )。
告訴人或被害人對於判決如有不服具備理由請求檢察官上訴者，
其上訴期間之計算係以檢察官收受判決正本之日期為準。
中    華    民    國    95    年    8     月    17    日
                                      書記官  王惠嬌
附錄本案論罪科刑法條全文：
中華民國刑法第321條
（加重竊盜罪）
犯竊盜罪而有左列情形之一者，處6 月以上、5 年以下有期徒刑
：
一  於夜間侵入住宅或有人居住之建築物、船艦或隱匿其內而犯
    之者。
二  毀越門扇、牆垣或其他安全設備而犯之者。
三  攜帶兇器而犯之者。
四  結夥三人以上而犯之者。
五  乘火災、水災或其他災害之際而犯之者。
六  在車站或埠頭而犯之者。
前項之未遂犯罰之。


司法院資訊處製作；財團法人民間司法改革基金會備份。
